臺灣板橋地方法院刑事判決　　　　　　　　　　　　九十三年度訴字第一一０三號
　　公　訴　人　臺灣板橋地方法院檢察署檢察官
　　被　　　告　甲○○
　　指定辯護人　本院公設辯護人丙○○
右列被告因殺人未遂案件，經檢察官提起公訴（九十三年度偵字第四七○○號），本
院判決如左：
    主  文
本件公訴不受理。
    理  由
一、公訴意旨略稱：被告甲○○與告訴人乙○○、陳建志係堂兄弟關係，陳建志、告
    訴人乙○○二人則為兄弟關係。民國九十二年十一月二十二日下午十時許，被告
    在臺北縣三重巿集美街某餐廳內，以骰子與告訴人乙○○對賭金錢，其因賭輸新
    臺幣一千四百元，而與告訴人乙○○發生爭執，雙方不歡而散。繼於翌日即同月
    二十三日零時二十分許，被告約告訴人乙○○至位在臺北縣蘆洲中正路二六三巷
    口之蘆洲國中前談判，告訴人乙○○則邀陳建志一同赴約。雙方甫一見面，被告
    即向告訴人乙○○恐嚇（被告甲○○涉犯恐嚇危害安全罪部分，另結），告訴人
    乙○○雖因此心生畏懼，仍斷然加以拒絕。被告聞言旋即取出預藏於腰際之菜刀
    一把，從上向下由左至右朝告訴人乙○○之頭部揮砍，告訴人乙○○見被告持刀
    砍來，不得已而舉起左手格檔，致受有左手背切傷合併中指伸肌腱斷裂之傷害。
    告訴人乙○○中刀後，隨即奔逃，然被告仍未打消殺意，猶持上開菜刀持續在後
    追趕，口中並不斷高呼要讓乙○○死等語，後因見陳建志撿拾掃帚柄一支作勢反
    抗，始作罷離去，因認被告涉有刑法第二百七十一條第二項、第一項之殺人未遂
    罪嫌。
二、訊據被告甲○○固坦承於右揭時地持刀砍傷告訴人乙○○之事實，惟堅決否認有
    何殺人未遂犯行，辯稱：伊並無殺害乙○○之犯意，也無持菜刀持續在後追趕，
    及高呼要讓乙○○死等語。按刑法上殺人未遂罪與傷害罪之區別，本視加害人有
    無殺意為先決條件，被害人所受之傷害程度，雖不能據為認定有無殺意之唯一標
    準，但加害人之下手情形如何，於審究犯意方面，仍不失為重要參考資料，最高
    法院五十三年度台上字第一０八八號判決參照。查告訴人乙○○當時係遭被告持
    菜刀揮中一刀等情，業據告訴人乙○○於警詢和偵查中陳明在卷，觀之告訴人乙
    ○○所受左手背切傷合併中指伸肌腱斷裂之傷勢，並非致命傷，難以遽認被告當
    時主觀上有殺害其堂兄即告訴人乙○○之故意。且本件蒞庭之公訴檢察官亦同意
    變更起訴法條為刑法第二百七十七條第一項之傷害罪，足認被告所為應係成立刑
    法第二百七十七條第一項之傷害罪。
三、末按告訴乃論之罪，告訴人於第一審辯論終結前得撤回其告訴，又告訴經撤回者
    ，應諭知不受理之判決，刑事訴訟法第二百三十八條第一項、第三百零三條第三
    款分別定有明文。查被告甲○○所為係觸犯刑法第二百七十七條第一項之傷害罪
    ，依刑法第二百八十七條前段之規定，須告訴乃論。茲據告訴人乙○○於本院辯
    論終結前當庭撤回告訴（見本院九十三年七月九日準備程序筆錄），依照首開說
    明，本件爰不經言詞辯論，逕為諭知不受理之判決。
據上論斷，應依刑事訴訟法第三百零三條第三款、第三百零七條，判決如主文。
中　　　華　　　民　　　國　　九十三　　年　　 十一 　　月　　二十二　　日
                                  臺灣板橋地方法院刑事第十六庭
                                      審判長法  官  戴  嘉  清
                                            法  官  林  晏  鵬
                                            法  官  陳  信  旗
右正本證明與原本無異
如不服本判決應於送達後十日內向本院提出上訴狀
                                            書記官  許  千  士
中　　　華　　　民　　　國　　九十三　　年　　 十一 　　月　　二十二　　日
